臺灣高雄地方法院刑事判決　　　　　　　　　　　　　九十一年度易字第三七六號
　　公　訴　人　臺灣高雄地方法院檢察署檢察官
　　被　　　告　甲○○
右列被告因違反毒品危害防制條例案件，經檢察官提起公訴（九十年度偵字第二０七
０七號），本院判決如左：
    主  文
甲○○持有第二級毒品，處有期徒刑伍月，如易科罰金，以參佰元折算壹日。
扣案第二級毒品大麻壹包（煙草重參點陸捌公克、包裝重壹點壹參公克）、ＭＤＭＡ
捌顆（淨重貳點陸肆公克），均沒收銷燬之。
    事  實
一、甲○○（於下開行為時並非現役軍人，於本院審理中始入伍服役，本案應由本院
    審理，非屬軍事法院審理之案件）明知大麻及ＭＤＭＡ業經公告列為毒品防害防
    制條例第二條第二項第二級毒品，不得非法持有，竟於民國九十年十一月三日持
    有大麻一包（煙草重三．六八公克，包裝重一．一三公克）及ＭＤＭＡ十四顆（
    總淨重四．六二公克），並放置在其所騎乘車牌號碼ＫＭ九─０七八號機車之置
    物箱內，嗣於同日中午一時三十分許，甲○○騎乘機車行經高雄市苓雅區○○○
    路十巷口，為警實施攔檢時當場在機車置物箱內查獲其持有第二級毒品大麻一包
    及ＭＤＭＡ十四顆。
二、案經高雄市政府警察局苓雅分局移送台灣高雄地方法院檢察署檢察官偵查起訴。
    理  由
一、訊據被告甲○○固坦承右開時地騎乘機車為警攔檢時，在其機車置物箱內查獲大
    麻及ＭＤＭＡ之事實，惟矢口否認故意持有之犯行，辯稱：我於九十年十一月三
    日凌晨二、三時許，在「感性ＰＵＢ」初識綽號「阿宏」，我的朋友與「阿宏」
    發生口角，後來雙方又和好，在我已經有些喝醉酒，「阿宏」向我借機車騎用，
    我同意借給他，並且拿行照給「阿宏」看，「阿宏」於同日上午六、七時許交還
    機車給我，我於同日下午一時三十分許，騎機車為警查獲前，尚不知機車置物箱
    內有大麻及ＭＤＭＡ云云。經查：
  (一)被告於九十年十一月三日中午一時三十分許，騎乘其所有之車牌號碼ＫＭ九─０
    七八號機車，行經高雄市苓雅區○○○路十巷口，為警實施攔檢時，當場在機車
    置物箱內查獲其持有之大麻一包及ＭＤＭＡ十四顆等情，已據被告於警、偵訊及
    本院審理中供承在卷，並有車號查詢重型機車車籍一份在卷可參。又在被告之機
    車置物箱內查獲之大麻一包，經法務部調查局鑑定結果，含有第二級第二十四項
    大麻成份，煙草重三．六八公克，包裝重一．一三公克，另在被告之機車置物箱
    內查獲ＭＤＭＡ十四顆，經內政部警政署刑事警察局取六顆鑑驗結果，屬第二級
    第八十三項ＭＤＭＡ，尚餘八顆，淨重二．六四公克等情，此有法務部調查局鑑
    定通知書、內政部警政署刑事警察局鑑驗通知書各一紙在卷可憑。被告雖以上開
    詞情為辯，然被告在出入份子複雜之ＰＵＢ初識「阿宏」，既不知「阿宏」之真
    實姓名及連絡方式，且被告所有之機車價值不菲，又為被告代步工具，依一般人
    客觀判斷，當會思及若「阿宏」借用後一去不返，被告將無從尋覓「阿宏」，衡
    情鮮有同意借用，若同意借用時，亦應會留下「阿宏」之連絡方式，例如行動電
    話、住居所等，始符常理，然被告於同意借機車予「阿宏」時，竟未留下「阿宏
    」之任何聯絡方式，已與常情有悖。又若查獲之大麻及ＭＤＭＡ確係「阿宏」放
    置，衡情目前警方積極查緝毒品，坊間大麻及ＭＤＭＡ市價行情看俏，「阿宏」
    既與被告以前並不熟識，當不知如何連絡被告，「阿宏」豈有於還車之際，故意
    將大麻及ＭＤＭＡ放置在向被告借用騎乘之機車置物箱內，致可能找不到被告而
    無法索回之理？又被告辯稱「阿宏」係與被告之友人發生口角，且其後亦已和好
    ，則「阿宏」與被告間並無仇怨，「阿宏」自無可能持市價不菲之大麻及ＭＤＭ
    Ａ故意陷害被告。據上各情，被告上開所辯，在在與常情相悖，顯係事後推卸之
    詞，不足採信。被告持有二級毒品大麻及ＭＤＭＡ之犯行，罪證明確，至堪認定
    。
  (二)至被告另被查獲之Ｋ他命十五顆，經內政部警政署刑事警察局檢驗結果，含有氯
    胺酮（Ketamine）成份，此有內政部警政署刑事警察局鑑驗通知書一份附卷可證
    。雖行政院已於九十一年一月二十三日以台九十一法字第０九一０００一六０五
    號公告增加「19.愷他命（Ketamine）」為第三級毒品，且自即日起生效，然被
    告於持有Ｋ他命行為後之事實變更，依罪刑法定主義原則，效力不及於被告，附
    此敘明。
二、核被告所為，係犯毒品危害防制條例第十一條第二項持有第二級毒品罪。爰審酌
    毒品非但戕害施用者之身體健康，染有毒癮者為籌資購買毒品，多有用盡家產，
    甚或鋌而走險，全民自應協力共同防止毒品氾濫，被告雖非施用毒品之人，惟其
    持有數量甚多之大麻及ＭＤＭＡ，對社會已然造成嚴重危害，復於犯後飾詞否認
    ，未見悔意等一切情狀，爰量處如主文所示之刑，及諭知易科罰金之折算標準，
    以資警惕。扣案大麻一包（煙草重三．六八公克，包裝重一．一三公克）及ＭＤ
    ＭＡ八顆（總淨重二．六四公克）係毒品，應依法宣告沒收銷燬之。因鑑驗用罄
    之毒品，因已滅失，毋庸為沒收銷燬之諭知。另查扣之Ｋ他命十五顆，於被告持
    有時，非屬公告之毒品，亦非違禁物，且非供被告犯本案所用、預備或所得之物
    ，爰不為沒收之諭知，附此敘明。
據上論斷，應依刑事訴訟法第二百九十九條第一項前段、毒品危害防制條例第十一條
第二項、第十八條第一項、刑法第十一條、第四十一條第一項，罰金罰鍰提高標準條
例第二條，判決如主文。
本案經檢察官顏漢文到庭執行職務。
中      華      民      國      九十一      年      二      月    十八  日
                                  臺灣高雄地方法院刑事第四庭
                                      法  官  張  桂  美
右正本證明與原本無異。
如不服本判決，應於判決送達後十日內，向本院提出上訴狀。
                             書記官  吳  金  霞
中      華      民      國      九十一      年      二      月    十八  日
參考法條：毒品危害防制條例第十一條第二項：
持有第二級毒品者，處二年以下有期徒刑、拘役或新台幣三萬元以下罰金。
